---
title: "Words Out Report"
author: MinhNN
date: 10.09.2026
format:
  html:
      grid:
          body-width: 1000px
output:
  revealjs::revealjs_presentation:
    theme: sky
    css: style.css
    center: true
    includes:
      in_header: header.html
---
```{r setup, include=FALSE}
library(knitr)
knitr::opts_chunk$set(echo = FALSE, warning = FALSE, message = FALSE)
```

```{r}
library(tidyverse)
library(plotly)
library(kableExtra)
load("datareport")
rdx21 <- read.csv("rdx21.csv")
rdx23 <- read.csv("rdx23.csv")

resourceamount21 <- read.csv("resourceamount21.csv")
resourceamount23 <- read.csv("resourceamount23.csv")
```

*Số liệu bản 2.1 lấy từ ngày 01.08.2026 đến 31.08.2026. 
Số liệu bản 2.3 lấy từ ngày 27.08 đến 07.09.2026*

# Levels & Progressions

## Win Rate, Lose Rate, APU và Drop Rate
```{r}

kable(subset(d21$level.csv, select = c(level, win.rate, lose.rate, APU, drop.rate)), booktabs = TRUE,  # Uses clean, professional LaTeX lines
      caption = "Bản 2.1", 
      align = "ccccc") |>
  kable_styling(latex_options = c("striped", "hold_position")) |>
  kableExtra::scroll_box(height = "800px", width = "100%")

kable(subset(d23$level.csv, select = c(level, win.rate, lose.rate, APU, drop.rate)), booktabs = TRUE,  # Uses clean, professional LaTeX lines
      caption = "Bản 2.3", 
      align = "ccccc") |>
  kable_styling(latex_options = c("striped", "hold_position")) |>
  kableExtra::scroll_box(height = "800px", width = "100%")
```

\n
- Bản 2.3 có phần khó hơn, win rate của 9 level đầu có nhiều level dưới 90% và phải retry nhiều lần.
- Level 5 drop mạnh do inter ads
- Level 10, 15, và 20 là các level khó, tuy nhiên đang bị quá khó và khả năng cao làm người chơi cảm thấy không tốt.
- Level 18 không phải level khó nhưng số vẫn tệ.

## Reach by RDx

**Reach by RDX Của bản 2.1 và 2.3**
```{r}
#| layout-ncol: 2
rdx21$user.percent <- rdx21$Total.users / rdx21$Total.users[1]
rdx23$user.percent <- rdx23$Total.users / rdx23$Total.users[1]
kables(
  list(
    kable(rdx21, booktabs = TRUE,  # Uses clean, professional LaTeX lines
          align = "ccccc") |>
      kable_styling(latex_options = c("striped", "hold_position")) |>
      kableExtra::scroll_box(height = "500px", width = "100%"),

    kable(rdx23, booktabs = TRUE,  # Uses clean, professional LaTeX lines
          align = "ccccc") |>
      kable_styling(latex_options = c("striped", "hold_position")) |>
      kableExtra::scroll_box(height = "500px", width = "100%")
  ))
```


# Economy & Balance

## Resource Net Amount Per Level

### Coin

```{r}
#| fig-width: 8
#| fig-height: 5
r21 <- resourceamount21 |>
  pivot_longer(cols = c(earn.volume, spend.volume), names_to = "type", values_to = "amount")

r21 <- r21 |>
  group_by(level) |>
  mutate(total = sum(amount)) |>
  ungroup() |>
  mutate(tooltip_text = paste0(
    "Level: ", level, "\n",
    "Type: ", type, "\n",
    "Amount: ", amount, "\n",
    "Total: ", total
  ))

p <- ggplot(r21, aes(x = level, y = amount, fill = type, text = tooltip_text)) +
  geom_col(position = "stack") +
  labs(x = "Level", y = "Amount", fill = "Type", title = "Bản 2.1")

ggplotly(p, tooltip = "text")

r23 <- resourceamount23 |>
  pivot_longer(cols = c(earn.volume, spend.volume), names_to = "type", values_to = "amount")

r23 <- r23 |>
  group_by(level) |>
  mutate(total = sum(amount)) |>
  ungroup() |>
  mutate(tooltip_text = paste0(
    "Level: ", level, "\n",
    "Type: ", type, "\n",
    "Amount: ", amount, "\n",
    "Total: ", total
  ))

p <- ggplot(r23, aes(x = level, y = amount, fill = type, text = tooltip_text)) +
  geom_col(position = "stack") +
  labs(x = "Level", y = "Amount", fill = "Type", title = "Bản 2.3")

ggplotly(p, tooltip = "text")
```

### Booster

# Monetization

## Reward Ads

## IAP

### Conversion Rate

- CTR thấp
- Chủ yếu là mua qua các popup ingame, nhiều nhất là Revive

# Actions

## Điều chỉnh độ khó level giai đoạn đầu (đến lv 20)

- Các level dễ đang dễ quá và các level hard đang khó quá, tạo nhịp lên xuống dễ gây sốc và nản.

## Tutorial
