---
title: "Words Out Report"
author: MinhNN
date: 03.09.2026
output:
  revealjs::revealjs_presentation:
    theme: sky
    css: style.css
    center: true
    includes:
      in_header: header.html
---
```{r, echo=FALSE}
A = read.csv("20260903_024444.csv")
library(ggplot2)
```
# *(Số liệu được lấy từ ngày 01.08.26 đến 31.08.26 của bản 2.1, IOS)*

# Đánh giá qua về tình hình của dự án

---

- RRD1: **34.23%**
- RRD7: **11.82%**
- RRD14: **11.82%**
- RRD30:  **2.44%**

---

- Installs: 5.06k
- DAU: ~800

---

```{r plotly-chart, fig.width = 9, fig.height = 5, echo=FALSE}
reach = read.csv("reach.csv")
ggplotly(ggplot(reach, aes(x = level, y = reach_rate)) + geom_line() + theme_minimal()
+ scale_x_continuous(breaks = seq(0, 100, by = 5) + labs(title = "Reach Rate")), width = 900, height = 500)
```

# Level Analysis

## Top 10 level with highest drop rate

```{r, fig.width = 9, echo=FALSE}
a <- A[c('level','drop.rate')]
a <- a[order(-a$drop.rate), ] %>% head(10)

knitr::kable(a, row.names=FALSE)
```
---

```{r, fig.width = 9, echo=FALSE}

b <- A[rownames(a), ]
c <- b[c('level', 'win.rate')]

knitr::kable(c, row.names=FALSE)
```
---

```{r, fig.width = 9, echo=FALSE}

reasons <- c('drop.bf.complete','drop.af.lose','drop.af.win')
b$drop_reason <- reasons[max.col(b[reasons])]
b$drop_reason_percent <- do.call(pmax, b[reasons])

library(tidyr)
d <- pivot_longer(b, cols=all_of(reasons), names_to="reason", values_to="value")

ggplot(d, aes(fill=reason, y=value, x=factor(level))) +
  geom_bar(position="fill", stat="identity")
```
---


# Potential Causes


## Độ khó (chịu)
(lv 10, 15, 18, 20)

---

- Lv 10 tăng độ phức tạp quá mạnh
- Ép khó chịu
- Không có tính thử thách kĩ năng
- Chơi mỏi mắt

# Game chán
Level 5 - lv 10

---

- Game dễ (not a compliment)
- Pacing giới thiệu booster 
- Không có mục tiêu ngắn hạn và dài hạn


# Potential Fixes

---

Fix lại độ khó. Cần tăng tiến độ khó rõ ràng hơn

---

- Metalayer
- Theme cho level, chia thành chapter, world,...
- Fix cứng màu cho các chữ
- Giới thiệu booster 
